臺灣基隆地方法院刑事判決　
110年度易字第393號
公  訴  人  臺灣基隆地方檢察署檢察官
被      告  簡志淵


上列被告因竊盜案件，經檢察官提起公訴（110年度偵字第2733
號），本院判決如下：
    主  文
簡志淵犯侵入住宅竊盜罪，累犯，處有期徒刑捌月。未扣案之犯
罪所得新臺幣伍仟捌佰元沒收之，如全部或一部不能沒收或不宜
執行沒收時，追徵其價額。
    事  實
一、簡志淵於民國108年間，因違反毒品危害防制條例案件，經
    本院以108年度基簡字第95號判決判處有期徒刑3月、4月，
    應執行有期徒刑6月確定，接續前另犯之竊盜、毒品等案件
    殘刑執行，於109年9月17日執行完畢出獄。詎簡志淵仍不知
    悔改，於110年3月25日9時30分許，騎乘車牌號碼000-000號
    機車前往新北市○○區○○○0○0號阮金雅住處，呼叫後無人應門
    ，認為有機可趁，竟意圖為自己不法之所有，擅自開啟上開
    房屋後門進入而侵入住宅，在房間桌上竊得阮金雅所有皮包
    內之現金新臺幣（下同）5800元得手，再開啟其他房門欲繼
    續搜尋財物時，適遇阮金雅在該房間內，簡志淵佯稱欲找阮
    金雅之丈夫郭木盛，阮金雅質問後認為有異，表示欲撥打電
    話予郭木盛，簡志淵趁機從後門逃離現場，騎乘機車逃逸。
    嗣經阮金雅報警處理後調閱監視器循線查獲上情。
二、案經阮金雅訴由新北巿政府警察局金山分局移送臺灣基隆地
    方檢察署檢察官偵查起訴。
    理  由
壹、程序事項（關於證據能力）
一、按被告以外之人於審判外之言詞或書面陳述，除法律有規定
    者外，不得作為證據。又被告以外之人於審判外之陳述，雖
    不符合同法第159條之1至第159條之4之規定，但經當事人於
    審判程序同意作為證據，法院審酌該言詞陳述或書面陳述作
    成時之情況，認為適當者，亦得為證據。當事人、代理人或
    辯護人於法院調查證據時，知有第159條第1項不得為證據之
    情形，而未於言詞辯論終結前聲明異議者，視為有前項之同
    意，刑事訴訟法第159條第1項及第159條之5分別定有明文。
    本件被告及檢察官於言詞辯論終結前，就本件卷內被告以外
    之人於審判外之言詞、書面陳述，於本院審理時表示不爭執
    ，且同意做為證據，經本院審酌該等證據之做成情況，核無
    違法取證或其他瑕疵，認均適為本案認定事實之依據，依刑
    事訴訟法第159 條之5 規定，均有證據能力。
二、其餘認定本案犯罪事實之非供述證據，查無違反法定程序取
    得之情，依刑事訴訟法第158 條之4 規定反面解釋，應具證
    據能力。
貳、實體事項
一、訊據被告簡志淵坦認上開侵入住宅竊盜犯行，核與告訴人阮
    金雅於警偵訊證述情節相符，且有現場照片、道路監視器錄
    影翻拍照片、查獲被告照片附卷可稽，足徵被告之自白與事
    實相符，堪予採信。本案事證明確，被告犯行堪予認定，應
    依法論科。
二、論罪科刑
  ㈠核被告所為，係犯刑法第321條第1項第1款之侵入住宅竊盜罪
    。
　㈡被告有犯罪事實所載論罪科刑執行完畢之情形，有臺灣高等
    法院被告前案紀錄表在卷可稽。其於受有期徒刑執行完畢後
    5年內故意再犯本件有期徒刑以上之罪，構成刑法第47條第1
    項所定之累犯，而依司法院大法官第775號解釋意旨，於被
    告構成累犯之情形，若不分情節一律加重最低本刑，有違憲
    法罪刑相當原則，故於上開規定修正前，法院應就具體個案
    ，裁量是否加重最低本刑。本院審酌被告於105、106年間有
    多件竊盜、毒品等前案紀錄，判決確定後入監執行後假釋出
    獄，又因涉犯毒品案件，經撤銷假釋再入監執行殘刑，接續
    執行毒品案件，於109年9月17日全部執行完畢，本案所犯竊
    盜罪與之前所犯罪名相同，倘仍以最低法定本刑為量刑之下
    限，未能反應被告於本案之犯罪情節，而與罪刑相當原則有
    違，爰依刑法第47條第1項規定加重其刑。
　㈢爰審酌被告恣意進入他人住所竊取財物，缺乏尊重他人財產
    權觀念，造成社會安居之危害；復衡以被告犯後雖坦承犯行
    ，但尚未賠償告訴人之損害，並考量被告之犯罪動機、目的
    、手段、犯罪所生實害、素行，兼衡其於警詢時自承國中畢
    業之智識程度、業工、家庭經濟狀況勉持之生活狀況等一切
    情狀，量處如主文所示之刑。
　㈣被告竊得之現金5800元，未據扣案，應依刑法第38條之1第1
    項規定宣告沒收，並於全部或一部不能沒收或不宜執行沒收
    時，依同條第3項規定追徵其價額。被告雖於本院訊問時辯
    稱僅竊得3200元云云，惟其於警詢稱係竊取1千多元，就竊
    盜金額部分前後供述不一，難認可採，本院認以告訴人所述
    較為可信，據其指訴認定被告犯罪所得，附此敘明。
據上論斷，應依刑事訴訟法第284 條之1 、第299 條第1 項前段
，刑法第321條第1 項第1款、第47條第1項、第38條第1 項第2 
款，刑法施行法第1 條之1 ，判決如主文。
本案經檢察官周啟勇提起公訴，檢察官陳宜愔到庭執行職務。
中　　華　　民　　國　　110 　年　　11　　月　　30　　日
                  刑事第五庭法　官　吳佳齡
以上正本證明與原本無異。
如不服本判決應於收受送達後20日內向本院提出上訴書狀，並應
敘述具體理由；其未敘述上訴理由者，應於上訴期間屆滿後20日
內向本院補提理由書（均須按他造當事人之人數附繕）「切勿逕
送上級法院」。　　　　　　　　　
中　　華　　民　　國　　110 　年　　12　　月　　1 　　日
                                書記官　周育義
附錄論罪法條：
中華民國刑法第321條
犯前條第1項、第2項之罪而有下列情形之一者，處6月以上5年以
下有期徒刑，得併科50萬元以下罰金：
一、侵入住宅或有人居住之建築物、船艦或隱匿其內而犯之。
二、毀越門窗、牆垣或其他安全設備而犯之。
三、攜帶兇器而犯之。
四、結夥三人以上而犯之。
五、乘火災、水災或其他災害之際而犯之。
六、在車站、港埠、航空站或其他供水、陸、空公眾運輸之舟、
    車、航空機內而犯之。
前項之未遂犯罰之。